【裁判字號】    90,台上,7430
【裁判日期】    901206
【裁判案由】    遺棄致人於死
【裁判全文】
最高法院刑事判決                                九十年度台上字第七四三○號
    上  訴  人  甲○○
右上訴人因遺棄致人於死案件，不服台灣高等法院台南分院中華民國九十年十月九日
第二審更審判決（九十年度上更(一)字第四六九號，起訴案號：台灣雲林地方法院檢察
署八十七年度偵字第七九六號），提起上訴，本院判決如左：
    主  文
上訴駁回。
    理  由
按刑事訴訟法第三百七十七條規定，上訴於第三審法院，非以判決違背法令為理由，
不得為之。是提起第三審上訴，應以原判決違背法令為理由，係屬法定要件。如果上
訴理由狀並未依據卷內訴訟資料，具體指摘原判決不適用何種法則或如何適用不當，
或所指摘原判決違法情事，顯與法律規定得為第三審上訴理由之違法情形，不相適合
時，均應認其上訴為違背法律上之程式，予以駁回。本件原判決綜合調查證據之結果
，認上訴人甲○○犯有刑法第二百九十四條第二項前段對於無自救力之人，依法令應
扶助而遺棄之，因而致人於死罪之事實，乃撤銷第一審關於此部分之科刑判決，改判
仍論上訴人以上開罪名，處有期徒刑拾年；已詳認定犯罪事實之依據及憑以認定之
理由，並對上訴人否認犯罪之辯詞，如何不足採信，均已依據卷內資料予以指駁及說
明，從形式上觀察，原判決並無違背法令情形。上訴意旨謂：上訴人駕車搭載被害人
潘玉枝自雲林縣斗南鎮返西螺鎮途中，潘女拉扯方向盤，雙方乃互毆，潘女繼而欲跳
車，上訴人生怕發生危險，即煞車讓其下車，潘女尚將其皮包帶下車，顯見其下車時
，與常人無異，非無自救力之人，上訴人當無預見其發生危險之可能。況潘女係生前
落水，窒息死亡，益證其死亡與上訴人行為，並無因果關係。又證人即警員張炳麟於
第一審法院陳明，潘女陳屍在閘門旁小水道，足見潘女不可能在上訴人讓其下車處跌
落水溝，原判決竟認上訴人將潘女棄置路旁，自行駕車離去，置其生死於不顧，顯有
未洽等語，係就原判決已詳為論斷與說明之事項，再為事實上之爭執，殊非適法之第
三審上訴理由。又上訴人將潘女棄置於雲林縣土庫鎮溪邊里下庄聯美橋旁路邊時，潘
女為無自救力之人，嗣潘女因傷重跌落水溝窒息死亡等情，原判決理由一已詳述其調
查審認之結果，經核並無調查未盡及理由不備之違法。上訴意旨猶指其車上血跡確非
本件案發當日所遺留，車內泥沙與潘女陳屍處泥沙經比對不一致，可見上訴人未載潘
女至陳屍處，潘女溺水死亡應另有外力介入云云，仍為事實上之爭執，亦非適法。此
外，上訴人徒憑己意，對原審職權之適法行使及原判決理由已詳為論斷之事項，任意
爭辯，顯與法定上訴第三審之形式要件不符，其上訴違背法律上之程式，應予駁回。
據上論結，應依刑事訴訟法第三百九十五條前段，判決如主文。
中      華      民      國     九十     年     十二     月      六      日
                              最高法院刑事第六庭
                                  審判長法官  謝  家  鶴
                                        法官  洪  文  章
                                        法官  花  滿  堂
                                        法官  陳  世  淙
                                        法官  洪  佳  濱
      右正本證明與原本無異
                                              書  記  官
中      華      民      國     九十     年     十二     月    二十五    日


司法院資訊處製作；財團法人民間司法改革基金會備份。
